Minutes et répertoires du notaire Mathurin NUTRAT, 1587 - 6 mars 1595 (étude VIII)
Archives nationales
Minutes et répertoires du notaire Mathurin NUTRAT (étude VIII)
1587 - 6 mars 1595
MC/ET/VIII/547 - MC/ET/VIII/553
Etude VIII; Nutrat, Mathurin
Archives nationales de France
Minutes et répertoires: la loi 2008-696 du 15 juillet 2008 relative aux archives a fixé à 75 ans à compter de la date de l'acte, ou à 25 ans à compter de la date du décès de l'intéressé si ce délai est plus bref, le délai de communication des minutes et répertoires des notaires; ce délai est porté à 100 ans à compter de la date de l'acte si le document se rapporte à un mineur (code du Patrimoine, articles L213-2, 4e d et 5e).
Autres documents de l'étude (dossiers de clients, comptabilité...): s'agissant d'archives privées, ces documents sont communicables selon les modalités fixées par le déposant ou le donateur.
Certains documents ne sont pas accessibles en raison de leur mauvais état de conservation.
Versement
Attention: ce notaire n'a pas laissé de répertoire pour son activité dans l'étude VIII.
Des feuillets avec une liste chronologique des actes sont insérés au début ou à la fin de chaque registre des minutes entre MC/ET/VIII/547 et MC/ET/VIII/552.
Accès aux instruments de recherche de tous les notaires de l’étude VIII
Archives de l'étude VIII
- Minutes de Mathurin NUTRAT, 1587 - 6 mars 1595; MC/ET/VIII/547 - MC/ET/VIII/553
  - Minutes. 1587, MC/ET/VIII/547; registre
    Informations complémentaires:
    A la fin, répertoire chronologique des actes inséré.
    Informations concernant le classement:
    Le niveau inférieur de description, quand il existe, correspond aux minutes d'actes. Toutes les minutes ne sont pas forcément décrites une à une. Les descriptions de ces minutes sont plus ou moins détaillées.
  - Minutes. 1589 - 1590, 9 mars, 1589 - 9 mars 1590; MC/ET/VIII/548; registre
    1589, janvier à décembre.
    1590, 9 mars: expédition.
    En tête, répertoire chronologique des actes inséré.
    - Contrat de mariage entre Jehan Rollanton, maître piquier tabletier, demeurant rue du Chevalier du Guet, d'une part, et Marguerite Cotinet, veuve, demeurant rue du Chevalier du guet, veuve de Noël Prevost, praticien, d'autre part., 15 janvier 1589; MC/ET/VIII/548
      Origine de l'information:
      Mariages à Paris de 1570 à 1635 (4550 actes), relevés effectués sous la dir. de Roland Mousnier, v. 1960-1976 (voir contexte dans le Plan d’orientation général - Notaires de Paris, guides thématiques du Minutier).
      Date de révision: 2010
      Date de création de la notice: 2007
      contrat de mariage; Chevalier-du-Guet (rue du); Cotinet, Marguerite; Prévost, Noël; Rollanton, Jean; juriste
    - Contrat de mariage entre Léonard Contesse, maître savetier, demeurant grande rue Mouffetard, d'une part, et Martine Jacob, au service d'une veuve de maître orfèvre, bourgeois de Paris, fille de Robert Jacob, décédé, laboureur à Chablis près Beaumont sur Oise, demeurant à Chablis près Beaumont sur Oise, d'autre part., 24 janvier 1589; MC/ET/VIII/548
      contrat de mariage; Beaumont-sur-Oise (Val-d'Oise); Chambly (Oise); Mouffetard (rue); Contesse, Léonard; Jacob, Martine; Jacob, Robert; employé de maison; agriculteur; bottier
    - Contrat de mariage entre François Lemaire, vigneron, demeurant à Vanves, d'une part, et Marie Demontreuil, fille de Alard Demontreuil, décédé, vigneron, demeurant à Vanves et de Perrette Delasalle, décédée, d'autre part., 22 février 1589; MC/ET/VIII/548
      contrat de mariage; Vanves (Hauts-de-Seine); Delasalle, Perrette; Demontreuil, Alard; Demontreuil, Marie; Lemaire, François; viticulteur
    - Contrat de mariage entre Gilles Thibault, âgé de 30 ans, compagnon boucher, demeurant Place aux Veaux, fils de Balthazar Thibault, décédé, notaire à Manchecourt, demeurant à Manchecourt et de Guillemette Vallier, d'une part, et Marie Prevost, demeurant rue Saint-Merri, paroisse Saint-Merri, fille de Thomas Prevost, décédé, menuisier, et de Guillemette Cauchois, décédée, d'autre part., 7 mai 1589; MC/ET/VIII/548
      Le futur, natif de Manchecourt; la future, native de Rouen.
      contrat de mariage; Manchecourt (Loiret); Saint-Merri (rue); Veaux (place aux); Rouen (Seine-Maritime); Cauchois, Guillemette; Prévost, Marie; Prévost, Thomas; Thibault, Balthazar; Thibault, Gilles; Vallier, Guillemette; boucher; menuisier; notaire
    - Contrat de mariage entre Philippe Lefebvre, compagnon vinaigrier, demeurant paroisse Saint-Médard, d'une part, et Antoinette Sanson, demeurant rue de la Parcheminerie, fille de Nicolas Sanson, décédé, marchand boucher à Meullan, demeurant à Meullan et de Anne Rolland, décédée, d'autre part., 4 juin 1589; MC/ET/VIII/548
      Le futur, natif de Courcelles, près Langres.
      contrat de mariage; Courcelles-en-Montagne (Haute-Marne); Langres (Haute-Marne); Meulan (Yvelines); Parcheminerie (rue de la); Saint-Médard (paroisse); Lefebvre, Philippe; Rolland, Anne; Sanson, Antoinette; Sanson, Nicolas; boucher; vinaigrier
    - Contrat de mariage entre Guillaume de Casteljehan, écuyer, sieur de Casteljehan, demeurant à Elbeuf en Bray près Gisors, d'une part, et Jehanne Lescart, veuve de Michel Gamault, bourgeois de Paris, marchand, d'autre part., 15 juin 1589; MC/ET/VIII/548
      contrat de mariage; Elbeuf (Seine-Maritime); Gisors (Eure); Casteljehan, Guillaume de; Gamault, Michel; Lescart, Jeanne; commerçant
    - Contrat de mariage entre maître Nicolas Casset, procureur postulant en la Cour de parlement, d'une part, et Catherine Delacroix, fille d'honorable homme Guillaume Delacroix, bourgeois de Paris, marchand mercier au Palais, demeurant rue de la Huchette, paroisse Saint-Séverin et d'honorable femme Catherine Ruelle, d'autre part., 2 juillet 1589; MC/ET/VIII/548
      contrat de mariage; Huchette (rue de la); Palais de Justice (boutique); Casset, Nicolas; Delacroix, Catherine; Delacroix, Guillaume; Ruelle, Catherine; commerçant
    - Contrat de mariage entre Jehan Thierry, maître tonnelier, d'une part, et Anne Dalleré, fille de Romain Dalleré, maître tonnelier, demeurant rue Saint-Victor, paroisse Saint-Étienne du Mont et de Guillemette Grosparvy, d'autre part., 25 juillet 1589; MC/ET/VIII/548
      Le futur, natif d'Eu.
      contrat de mariage; Eu (Seine-Maritime); Saint-Victor (rue); Dalleré, Anne; Dalleré, Romain; Grosparvy, Guillemette; Thierry, Jean; tonnelier
    - Contrat de mariage entre maître Antoine Chappelain, procureur au Châtelet, d'une part, et Catherine Billard, fille de Thomas Billard, bourgeois de Paris, demeurant rue de la Huchette, paroisse Saint-Séverin et de Catherine Leroyer, d'autre part., 9 août 1589; MC/ET/VIII/548
      contrat de mariage; Châtelet; Huchette (rue de la); Billard, Catherine; Billard, Thomas; Chappelain, Antoine; Leroyer, Catherine; procureur de justice (Ancien Régime)
    - Contrat de mariage entre Daniel Petit, compagnon serrurier, demeurant rue Froidmanteau, paroisse Saint-Étienne du Mont, d'une part, et Marie Denise, veuve, demeurant rue de la Harpe, paroisse Saint-Séverin, veuve de Hector Legrand, maître sellier lormier, d'autre part., 17 septembre 1589; MC/ET/VIII/548
      contrat de mariage; Froidmanteau (rue); Harpe (rue de la); Denise, Marie; Legrand, Hector; Petit, Daniel; sellier; forgeron; serrurier
    - Contrat de mariage entre Denis Lesueur, fossoyeur de l'église et paroisse Saint-André des Arts, fils de Claude Lesueur, décédé, maître tapissier, et de Anne Languille, d'une part, et Martine Boucher, demeurant rue du Cimetière, paroisse Saint-André des Arts, fille de Gilles Boucher, décédé, manouvrier, d'autre part., 17 septembre 1589; MC/ET/VIII/548
      contrat de mariage; Cimetière (rue du); Saint-André-des-Arts (paroisse); Boucher, Gilles; Boucher, Martine; Languille, Anne; Lesueur, Claude; Lesueur, Denis; fossoyeur; journalier; tapissier
  - Minutes. 1591, MC/ET/VIII/549/A; registre
    Ancienne(s) cote(s):
    ET/VIII/549
  - Inventaire de Grignet, avocat. 1591, 1er octobre, 1er octobre 1591; MC/ET/VIII/549/B; cahier
    - Inventaire après décès de Jacques Coignet, avocat au Parlement, rue de la Harpe, vis-à-vis de Saint-Côme, paroisse Saint-Séverin (incomplet)., 1er octobre 1591; MC/ET/VIII/549/B; 28 F°
      Relevé d'inventaires après décès, 1560-1610 (3454 actes), par Martine Constans, 2001-2009 (base de données migrée: voir contexte dans le Plan d’orientation général - Notaires de Paris, guides thématiques du Minutier).
      Date de création de la notice: 2004
      inventaire après décès; Harpe (rue de la); Coignet, Jacques; avocat au parlement (Ancien Régime)
  - Inventaire de Mathieu Bardon avocat, et de sa femme, Françoise. 1591, 11 mars, 11 mars 1591; MC/ET/VIII/550; cahier
    - Inventaire après décès de Mathurin Paulleau, procureur au Parlement (fragment d'expédition)., 22 novembre 1590; MC/ET/VIII/550; 2 F°
      inventaire après décès; Paulleau, Mathurin
    - Inventaire après décès de Mathieu Bardon, avocat au Parlement, et Françoise Creton, son épouse, veuve de Simon de Malmédy, rue du Bourg-de-Brye [Boutebrie], près de Saint-Séverin, paroisse Saint-Séverin., 11 mars 1591; MC/ET/VIII/550; 54 F°
      inventaire après décès; Bardon, Mathieu; Creton, Françoise; Malmédy, Simon de; avocat au parlement (Ancien Régime)
    - Quittance donnée par Claude Aleaume, procureur au Châtelet, demeurant rue Jean-Painmollet, ayant charge de Pierre Regnard, peintre, à Pierre Palliot, marchand orfèvre, demeurant rue du Collège des Grassins, d'une somme de 60 livres tournois restant due sur une obligation de 150 livres., 6 avril 1639; MC/ET/VIII/550
      Olivier Richard, bourgeois de Paris, avait cédé ses droits audit Regnard par acte du 31 décembre 1635, (1) et ledit Palliot était débiteur dudit Richard pour une somme de 150 livres par obligation du 22 mars 1634. (2).
      Compléments de description: (1) Devant Anceaulme et Belin. (2) Devant Parque et Belin.
      Documents du Minutier central concernant les peintres, sculpteurs et graveurs au XVIIe siècle (1600-1650) [études I à X, 1955 actes], par Marie-Antoinette Fleury, tome I, Paris, S.E.V.P.E.N, 1969, p. 621 (instrument de recherche imprimé dématérialisé, certaines notices sont plus détaillées dans la version intégrale accessible en ligne par la rubrique 'Autres instruments de recherche', voir contexte dans le Plan d’orientation général - Notaires de Paris, guides thématiques du Minutier).
      Documents du Minutier central concernant les peintres, sculpteurs et graveurs au XVIIe siècle (1600-1650), par Marie-Antoinette Fleury, tome I, Paris, S.E.V.P.E.N, 1969, LXXXIV-974 p.
      quittance; Jean-Pain-Mollet (rue); Aleaume, Claude; Palliot, Pierre; Regnard, Pierre (fils); Richard, Olivier; orfèvre; peintre; procureur de justice (Ancien Régime)
  - Minutes. 1592, MC/ET/VIII/551; registre
    A la fin, répertoire chronologique des actes inséré avec les noms des deux parties.
  - Minutes. 1593, MC/ET/VIII/552; registre
  - Minutes. 1595, 2 janvier - 6 mars, 2 janvier - 6 mars 1595; MC/ET/VIII/553; registre
    Mathurin Nutrat signe jusqu'au 2 mars 1595 inclus, Clément Bernard et N... (illlisible) signent celui du 6 mars 1595.
    - AMBASSADEUR pour le roi en ESPAGNE BARRAULT (comte de) § Bail par Jullien BIFFRE, secrétaire et agent du comte de BARRAULT, ci-devant AMBASSADEUR, 2 octobre 1640; MC/ET/VIII/553
      Fichier dit 'général' XVIIe-XVIIIe siècles, par le personnel du Minutier, 1954-1999 ( fichier papier entièrement dématérialisé; voir contexte dans le Plan d’orientation général - Notaires de Paris, guides thématiques du Minutier).
      Date de révision: 2011-2012
      Date de création de la notice: 2010
      bail; Jaubert de Barrault, Antoine de (1582-1655)